【裁判字號】    88,訴,645
【裁判日期】    891106
【裁判案由】    違反電信法
【裁判全文】
臺灣臺南地方法院刑事判決                          八十八年度訴字第六四五號
    公  訴  人  臺灣台南地方法院檢察署檢察官
    被      告  甲○○
右列被告因違反電信法案件，經檢察官提起公訴 (八十八年度偵字第四八五一號)，
本院判決如左：
    主  文
甲○○連續意圖為自己不法之利益，以無線方式，盜用他人電信設備通信，處有期徒
刑伍月。
    事  實
一、甲○○基於意圖為自己不法利益之概括犯意，自民國（下同）八十七年五月一日
    起至同年月三十一日止，持不詳姓名之人所盜拷0000000ＸＸ號（詳卷）
    門號之行動電話，連續撥打上開門號之行動電話予丁○○、陳斯文等人，以此無
    線方式，盜用乙○○之電信設備，致生損害於乙○○。嗣因乙○○發現其八十七
    年五月份電話費用不正常增加，向中華電信股份有限公司申報行動電話門號遭盜
    用後，為警循線查獲。
二、案經交通部電信總局報告臺灣臺南地方法院檢察署檢察官偵查起訴。
    理  由
一、訊據被告甲○○固對於上開期間持用前揭行動電話坦承不諱，惟矢口否認有何盜
    用他人行動電話門號之犯行，辯稱：該具行動電話係綽號志清之友人向伊借款無
    力清償後，將前開電話供伊使用，不用繳費，以抵償欠款，伊並不知道係盜拷的
    行動電話云云。惟查：（一）前揭事實，業據被害人乙○○指述綦詳，復有被告
    於前開期間多次以前開行動電話撥打予女友丁○○及友人陳斯文等人之通聯記錄
    一份附卷可資佐憑，是被告使用盜拷行動電話未付款之事實，自堪認定。（二）
    持盜拷行動電話不需繳費之事實，於八十八年間，經傳播媒體大肆報導，早已廣
    為人知，是衡諸常情，若有管道取得此種俗稱王八機之行動電話者，無不食髓知
    味，而根本不會循正規方式辦理行動電話並定期繳費，本件被告所稱行動電話係
    由丙○○轉交使用，然查丙○○本身於八十七年二月一日至八十八年二月間本身
    持有行動電話並按時繳費，有台灣大哥大股份有限公司函覆丙○○申辦資料一紙
    附卷，復參酌本院依職權調查丙○○前科，亦未見有違反電信法之相關規定，況
    丙○○業已死亡，而無法對質，是被告空言指摘其並不知該手機為王八機，且手
    機係由丙○○處取得云云，純屬事後卸責之詞，不足採信。（三）又查，債權人
    對債務人之不履行債務，應會藉由催繳方式對債務人形成壓力，使債務人早日清
    償債務，然本件被告於盜用手機期間，卻未得見被告任何撥打丙○○行動電話之
    記錄，是益徵被告所言不知情云云，乃係飾詞圖卸，不足採信。綜上所述，本件
    事證明確，被告前揭犯行堪以認定，應予依法論科。
三、查被告甲○○行為後，電信法第五十六條第一項已於八十八年十一月三日修正，
    除刪除原單處拘役或罰金之法定刑外，並將罰金額度自新臺幣十五萬元以下，提
    高為新臺幣一百五十萬元，則比較該法修正前後同條項之罰則，自以修正前規定
    有利於被告，依刑法第二條第一項但書規定，應適用修正前規定處斷。核被告所
    為，係犯修正前電信法第五十六條第一項之意圖為自己不法之利益，以無線方式
    ，盜用他人電信設備通信罪。被告先後多次犯行，時間緊接，犯構成要件相同之
    罪，顯係基於概括之犯意為之，應依連續犯規定論以一罪。爰審酌被告使用盜拷
    他人門號之行動電話，獲得免費接受電信服務之不法利益，因此增加中華電信股
    份有限公司通信系統之運作負荷，紊亂無線通信，以及犯後態度等一切情狀，量
    處如主文所示之刑，以資懲儆。
據上論斷，應依刑事訴訟法第二百九十九條第一項前段，修正前電信法第五十六條第
一項，刑法第十一條前段、第二條第一項但書、第五十六條，判決如主文。
本案經檢察官陳俊秀到庭執行職務。
中      華      民      國      八十九      年      十一    月    六    日
                                  臺灣臺南地方法院刑事第三庭
                                          法  官  謝家宜
右正本證明與原本無異。
如不服本判決，應於判決送達後十日內，向本院提出上訴狀。
                                          書記官  魏芝雯
中      華      民      國      八十九      年      十一    月    六    日
附錄論罪科刑法條：
修正前電信法第五十六條第一項：
意圖為自己或第三人不法之利益，以有線、無線或其他電磁方式，盜接或盜用他人電
信設備通信者，處五年以下有期徒刑、拘役或科或併科新台幣十五萬元以下罰金。


司法院資訊處製作；財團法人民間司法改革基金會備份。
